【裁判字號】    88,易,1091
【裁判日期】    890523
【裁判案由】    傷害等
【裁判全文】
臺灣苗栗地方法院刑事判決                        八十八年度易字第一○九一號
    公訴人  臺灣苗栗地方法院檢察署檢察官
    被  告  乙○○
右列被告因傷害等案件，經檢察官提起公訴（八十八年度偵字第四九三四號），本院
判決如左：
    主  文
乙○○未經許可持有刀械，累犯，處有期徒刑參月，如易科罰金，以參佰元折算壹日
，扣案之武士刀壹把沒收；又傷害人之身體，累犯，處有期徒刑伍月，如易科罰金，
以參佰元折算壹日。應執行有期徒刑陸月，如易科罰金，以參佰元折算壹日，扣案之
武士刀壹把沒收。
    事  實
一、乙○○前曾於民國（下同）八十二年間因違反麻醉藥品管理條例案件，經臺灣高
    等法院判處有期徒刑八月確定，甫於八十五年十月四日執行完畢，詎仍不知悛悔
    ，於八十八年九月間，在花蓮縣境內不詳處所，購得經主管機關公告查禁之具有
    殺傷力武士刀一把，即未經許可無故予以持有。嗣於八十八年十月三日上午十一
    時五十分許，在苗栗縣苑裡鎮山腳里十五鄰四一七號前，竟因與鄰人蔡靜華不睦
    ，持前開具有殺傷力之武士刀，前往鄰人蔡靜華右開住處尋釁，適為張永輝、甲
    ○○夫婦二人察覺而欲予攔阻，乙○○竟仍基於傷害之犯意，向在場之人甲○○
    揮砍武士刀，致甲○○於上前制止之際受有右手第四指二×一公分、第五指一×
    一公分背側擦裂傷之傷害。
二、案經被害人甲○○訴由苗栗縣警察局通霄分局移送臺灣苗栗地方法院檢察署檢察
    官偵查起訴。
    理  由
一、訊據被告乙○○固坦承於右揭時地持有上開公告查禁管制之刀械武士刀一把前去
    鄰人蔡靜華之住處，惟矢口否認有傷害他人之犯行，辯稱：伊並未持刀砍傷甲○
    ○，亦不知其傷從何來；蔡靜華、張永輝與甲○○是一夥的，渠等所言均不實；
    伊之警訊筆錄確係自己所簽名無誤，然因警訊當時很混亂，所以內容並不正確云
    云。惟查，被告於右揭時地持該武士刀揮砍致被害人甲○○受傷等情，業據被害
    人即告訴人甲○○於警訊及偵審中指訴綦詳，並經證人張永輝於警訊中證述：「
    當時是因為蔡靜華在喊救人，我前往制伏乙○○，在制伏當中才殺傷我太太甲○
    ○。」等語無訛（參見偵查卷第十頁反面），核與證人蔡靜華於警訊及偵查中證
    稱：「……甲○○被乙○○持番刀所傷。全部經過我都在現場。」、「她（指甲
    ○○）與丈夫過去要制止乙○○，被刀劃傷；…」等語一致（參見偵查卷第九頁
    正面、第二十九頁反面）。衡諸常情，證人張永輝、蔡靜華二人與被告素不認識
    且無嫌隙或仇恨抑恩怨，當無設詞誣陷被告之理，且被告前於警訊中已供稱因心
    情不好要找甲○○理論，然後就跟張永輝打起來等語；雖於本院審理中復辯稱持
    上開武士刀前去示威，但被害人等人叫其放下刀械，即乖乖丟棄刀械至家裏，並
    未在場揮砍等云，其前後供詞矛盾，除與上述目擊證人二人所供不符外，亦與常
    情有違，故證人二人之證言應屬客觀可採。復有苑裡李綜合醫院出具之被害人診
    斷證明書一紙附卷可稽；又被告與他人拉扯間，猶持該武士刀揮砍，應當知此舉
    足致他人成傷，竟仍恣意持刀揮砍施暴，足徵被告確有傷害之故意至明。此外，
    被告所持有之刀械，經送請苗栗縣警察局鑑驗結果，確屬公告查禁管制之武士刀
    ，有該局八十八年十月二十二日（八八）苗警保字第四一五四八號函影本一紙附
    卷可憑。綜上，被告所辯顯係卸飾之詞，殊無可採，本件事證明確，被告之犯行
    洵堪認定。
二、核被告所為，係犯槍砲彈藥刀械管制條例第十四條第三項之持有刀械罪、刑法第
    二百七十七條第一項之傷害罪。又被告先於八十八年九月間，購得前開經主管機
    關公告查禁之武士刀一把，惟並無傷害他人之犯意，僅未經許可單純予以持有，
    ；另基於傷害之犯意，於右揭時地持前開武士刀砍傷被害人，其所犯上述二罪間
    ，應予分論併罰，公訴意旨認有方法結果之牽連關係，容有誤會，併此敘明。再
    被告前因違反麻醉藥品管理條例案件，經臺灣高等法院判處有期徒刑八月確定，
    甫於八十五年十月四日執行完畢，此有臺灣高等法院檢察署刑案紀錄簡覆表附卷
    可參，其前受有期徒刑之執行完畢，於五年以內再犯本件最重本刑為有期徒刑以
    上之罪，為累犯，應依刑法第四十七條之規定加重其刑。爰審酌被告犯罪後飾詞
    巧辯未坦承犯行，尚無悔意，及其犯罪之動機、目的、手段、被害人所受傷害程
    度等一切情狀，量處如主文所示之刑，並諭知易科罰金之折算標準及定其應執行
    刑，以資懲儆。扣案之武士刀一把，係被告所有，業經其供明在卷，該武士刀係
    經中央主管機關公告查禁之違禁物，應依刑法第三十八條第一項第一款併予宣告
    沒收。
據上論斷，應依刑事訴訟法第二百九十九條第一項前段，槍砲彈藥刀械管制條例第十
四條第三項，刑法第十一條前段、第二百七十七條第一項、第五十一條第五款、第四
十七條、第四十一條、第三十八條第一項第一款，罰金罰鍰提高標準條例第一條前段
、第二條，判決如主文。
本案經檢察官黃智勇到庭執行職務
中      華      民      國      八十九      年      五    月    二十三  日
                                      臺灣苗栗地方法院刑事庭
                                          法  官  陳  鴻  斌
右正本證明與原本無異
如不服本判決應於送達後十日內向本院提出上訴狀
                                          書記官  陳  文  聰
中      華      民      國      八十九      年      五    月    二十三  日
附錄論罪法條
刑法第二百七十七條第一項
槍砲彈藥刀械管制條例第十四條第三項


司法院資訊處製作；財團法人民間司法改革基金會備份。
